ACORDAO-COMPLETO-2530800

ACÓRDÃO DE RELAÇÃO

ACÓRDÃO DE RELAÇÃO 575/2022 ATA 10/2022 - PLENÁRIO

Acórdão 575/2022-TCU-Plenário
Trata-se de representação formulada pela JS Carvalho Serviços e Locação Eireli, com pedido de medida cautelar, em face de sanção aplicada pela Petróleo Brasileiro S/A - Petrobras no âmbito do processo de contratação de empresa especializada para prestação de serviços de limpeza (desequipagem e reequipagem) de poços de petróleo.
Alega a recorrente que houve erro grosseiro por parte da Petrobras em face da sanção administrativa a ela aplicada, pela suposta prática de ato que fraudou o Pregão Eletrônico 7002807449, em função da apresentação de demonstrativos de formação de preços por "pessoas jurídicas contendo diversas informações similares, como valores percentuais nomenclaturas e ordem de preenchimento em itens das planilhas de equipamentos e materiais, além de mesma pessoa representando as duas pessoas jurídicas no portal Petronect".
Pede, assim, cautelarmente, que seja determinado à Petrobras que suspenda a sanção aplicada, e, no mérito, que seja declarada a nulidade do ato administrativo que a apenou.
Considerando, entretanto, que não se insere entre as funções, competências e atribuições do Tribunal de Contas da União, estabelecidas na Constituição da República, em sua Lei Orgânica, em seu Regimento Interno e em leis esparsas, a tutela de interesse exclusivamente privado, sem repercussão que possa afetar o patrimônio público ou causar prejuízo ao erário;
considerando que não compete a esta Corte atuar como instância revisora de pena administrativa aplicada por órgãos ou entidades da Administração Pública; e
considerando que a tutela de interesses ou direitos subjetivos deve ser resolvida perante a própria administração contratante, por meio de recurso administrativo, ou perante o Poder Judiciário, mediante a devida ação judicial;
os Ministros do Tribunal de Contas da União ACORDAM, por unanimidade, com fundamento no art. 43, inciso I, da Lei 8.443/1992 e nos arts. 143, inciso V, alínea "a"; 237 e 235 do Regimento Interno do TCU, de acordo com os pareceres emitidos nos autos, em não conhecer a representação, por não preencher os requisitos de admissibilidade pertinentes, e remeter cópia desta deliberação e da instrução (peças 10 e 11) à representante e à Petrobras.
1. Processo TC-Processo 003.952/2022-3 (REPRESENTAÇÃO) 
	1.1. Representante: JS Carvalho Serviços e Locação Eireli
	1.2. Unidade: Petróleo Brasileiro S/A 
	1.3. Relator: Ministro Jorge Oliveira
	1.4. Representante do Ministério Público: não atuou
	1.5. Unidade Técnica: Secretaria de Controle Externo de Aquisições Logísticas (Selog) 
	1.6. Representação legal: Wagner Mitian Medeiros (9125/OAB-ES) , representando Alcides Goncalves Ferreira; Wagner Mitian Medeiros (9125/OAB-ES) , representando JS Carvalho Serviços e Locação Eireli
	1.7. Determinações/Recomendações/Orientações: não há

Petróleo Brasileiro S/A

JS Carvalho Serviços e Locação Eireli

JORGE OLIVEIRA

Wagner Mitian Medeiros (9125/OAB-ES), representando Alcides Goncalves Ferreira; Wagner Mitian Medeiros (9125/OAB-ES), representando JS Carvalho Serviços e Locação Eireli

Não atuou

REPRESENTAÇÃO (REPR)

Secretaria de Controle Externo de Aquisições Logísticas (Selog)